【裁判字號】    98,上易,2168
【裁判日期】    981021
【裁判案由】    竊盜
【裁判全文】
臺灣高等法院刑事判決                98年度上易字第2168號
上  訴  人    臺灣臺北地方法院檢察署檢察官
上  訴  人    甲○○
即  被  告
                        號11樓
上列上訴人因被告竊盜案件，不服臺灣臺北地方法院九十八年度
易字第一三０五號，中華民國九十八年七月廿四日第一審判決（
起訴案號：臺灣臺北地方法院檢察署九十八年度偵字第九二六０
號），提起上訴，本院判決如下：
    主  文
上訴駁回。
    事實及理由
一、本案經本院審理結果，認原審就被告甲○○涉犯加重竊盜罪
    部分，依累犯，判處有期徒刑一年，認事用法要無違誤，量
    刑亦稱妥適，應予維持，並引用第一審判決書有關加重竊盜
    罪部分所載之事實、證據及理由（如附件）。
二、上訴意旨
    (一)公訴人上訴意旨略以：刑法第三百二十一條第一項第二款
      所謂安全設備，係指依社會通常觀念足認為防盜之一切設
      備而言，本案鐵門紗網在使用上，與該鐵門成為一體，均
      屬安全維護設備之一環，否則被告自無庸破壞該處紗網即
      可達其目的，是原判決認被告等破壞住處紗窗進入住宅行
      竊，不構成前開條款之毀越其他安全設備罪，難謂適法等
      語。
    (二)被告上訴意旨略以：原審既認乙○○未據起訴，則犯罪事
      實應僅認被告及張泉源二人竊盜，然原審僅以被告自白，
      未對乙○○以証人身分具結詰問，以察是否與被告有犯意
      聯絡，即認被告涉犯結夥三人之加重竊盜，有認定事實未
      依証據之違誤等語。
三、本案共犯乙○○雖經原審傳証，然其係依刑事訴訟法第一百
    八十一條之規定，拒絕作証（原審影卷第卅八頁反面審判筆
    錄），致不能詰問。然被告於警、偵訊及原審均坦認結夥張
    泉源、乙○○三人竊盜，及竊得項鍊亦係由乙○○變賣花用
    等情，核與同案共犯張泉源供稱：是被告與乙○○先上樓，
    其在樓下抽菸再上樓，見被告將鐵門撥開，與乙○○入屋內
    行竊，其手有碰觸二樓鐵門，嗣三人一起離開，其亦分得贓
    款二百元（偵影卷第十五頁調查筆錄）等語均相符合。此外
    ，並於被害人鐵門上取得張泉源之指紋，此亦有指紋比對鑑
    驗書一件在卷（同上影卷第七三頁）可按，足証被告等三人
    均有上樓行竊，嗣亦朋分贓款花用，則本案結夥三人行竊，
    事証即臻明確。被告猶以共犯乙○○未經起訴、未予詰問，
    否認涉犯結夥三人之加重竊盜罪上訴指摘，乃無理由，應予
    駁回。
四、另紗網係加裝、附掛於門、窗，依社會通念，用以防止蚊蟲
    ，非為阻隔出入之安全設備，公訴人認本案紗窗業與鐵門成
    為一體，而屬安全維護設備之一環，容有誤會。是其上訴指
    摘原判決於本案結夥三人竊盜部分，未加認毀越安全設備一
    款之違誤，即無理由，應予駁回。
五、據上論斷，應依刑事訴訟法第三百六十八條、第三百六十四
    條、第三百七十三條，判決如主文。
本案經檢察官李叔芬到庭執行職務。
中    華    民    國   九十八   年   十   月   廿一   日
                  刑事第四庭審判長法  官  陳筱珮
                                  法  官  孫惠琳
                                  法  官  陳玉雲
以上正本證明與原本無異。
不得上訴。
                                  書記官  陳思云
中    華    民    國    98    年    10    月    26    日
附件：
臺灣臺北地方法院刑事判決              98年度易字第1305號
公  訴  人  臺灣臺北地方法院檢察署檢察官
被      告  甲○○  男  42歲（民國○○年○月○○日生）
                    身分證統一編號：Ｚ000000000號
                    住基隆市安樂區○○○街330巷3之3號11
                    樓
上列被告因竊盜案件，經檢察官提起公訴（98年度偵字第9260號
），本院判決如下：
    主  文
甲○○結夥三人以上竊盜，累犯，處有期徒刑壹年，扣案之自製
塑膠尺拾支及萬能鑰匙壹支沒收之；又共同竊盜，累犯，處有期
徒刑柒月，扣案之自製塑膠尺拾支及萬能鑰匙壹支沒收之。應執
行有期徒刑壹年陸月，扣案之自製塑膠尺拾支及萬能鑰匙壹支沒
收之。
    事  實
一、甲○○曾因煙毒、竊盜等案件，經法院判處罪刑確定，並入
    監服刑，甫於民國96年7 月16日縮短刑期執行完畢。詎甲○
    ○猶不知悔改，復與張泉源（另行審結）、乙○○（未據起
    訴）共同意圖為自己不法之所有，由甲○○攜帶其自製之塑
    膠尺10支及萬能鑰匙1 支，於97年12月20日下午某時許，與
    張泉源、乙○○見臺北市○○區○○路3段112巷4 弄22號公
    寓1樓大門未關，渠3人進入後，由張泉源按該處2 樓陳成一
    住處之電鈴確認無人在內後，由乙○○負責把風，甲○○則
    破壞（毀損部分未據告訴）陳成一住處鐵門之紗網，再以自
    製之塑膠尺勾開鐵門後進入屋內，竊取陳成一所有之金項鍊
    2條，得手後3人一同離去，由甲○○變賣竊得之物品購買毒
    品供渠3人施用，甲○○並交付新台幣（下同）200元與張泉
    源供其加油付款之用。甲○○另與邱文益共同意圖為自己不
    法之所有，由甲○○攜帶上開塑膠尺10支及萬能鑰匙1 支，
    於98年1 月25日13時至15時間之某時許，與邱文益一同前往
    臺北市○○區○○街156巷20之1號，由甲○○持其自製之萬
    能鑰匙1支，開啟該處公寓1樓大門後，由邱文益按該處3 樓
    楊瓊如住處之電鈴確認無人在內後，由邱文益把風，甲○○
    則以自製之塑膠尺勾開鐵門後進入屋內，竊取現金約5 萬元
    ，得手後2 人立即離去，並均分竊得之款項。嗣分別經陳成
    一、楊瓊如發覺遭竊，乃報警循線查悉上情。
二、案經被害人陳成一、楊瓊如訴由臺北市政府警察局文山第二
    分局（下稱文山二分局）報告臺灣臺北地方法院檢察署檢察
    官偵查起訴。
    理  由
一、上開事實，業據被告甲○○於警詢、檢察官偵訊及本院審理
    時坦承無訛，核與證人即告訴人陳成一於警詢中之指訴、本
    院審理時之證述及告訴人楊瓊如於警詢中之指訴互核一致，
    復有扣案被告自製之塑膠尺10支、萬能鑰匙1 支，以及臺北
    市政府警察局指紋初步排除比對鑑驗書、內政部警政署刑事
    警察局98年2月19日刑紋字第0980020567號鑑驗書各1紙、文
    山二分局刑案現場勘查報告2 紙在卷可按，足見被告之自白
    確與事實相符，事證明確，被告竊盜犯行洵堪認定。
二、核被告與甲○○、乙○○共同行竊告訴人陳成一住宅部分之
    行為，係犯刑法第321條第1項第4 款之加重竊盜罪，其與張
    泉源、乙○○間，有犯意之聯絡及行為之分擔，應以共同正
    犯論處。另被告與邱文益共同行竊楊瓊如住宅部分行為，則
    犯刑法第320條第1項之竊盜罪，其與邱文益間，有犯意之聯
    絡及行為之分擔，應以共同正犯論處。再被告所犯上開2 罪
    間，犯意各別、行為互殊，應予分論併罰。至檢察官起訴意
    旨以告訴人陳成一於警詢中陳述其於97年12月20日22時許，
    發覺其住處遭竊等語，及被告自陳有破壞告訴人陳成一住處
    鐵門紗網等情，認被告與張泉源、乙○○共同竊取陳成一住
    宅部分之行為，亦該當刑法第321條條第1項第1款、第2款之
    加重條件。惟按刑法第321條第1項第2 款所謂之「門扇」係
    指門戶、窗扇等阻隔出入之設備而言（最高法院73年度台上
    字第3398號判決意指參照）；且所謂毀越門扇，係指毀損或
    超越及踰越門扇而言，與用鑰匙開鎖啟門入室者不同（最高
    法院22年上字第454號判例要旨參照）；又行為人之使用鑰
    匙，開啟房門入內行竊，既未毀壞，亦非踰越，顯與毀越門
    扇或安全設備竊盜之情形不侔（最高法院63年台上字第50號
    判例要旨參照）。經查，質之證人即告訴人陳成一於警詢及
    本院審理時均陳稱伊於97年12月20日晚間7 時許返家，均在
    客廳看電視，嗣於晚間8 時許出門運動，於當日22時許回家
    時發現主臥室遭竊，當日晚間7 時至10時均未進入主臥室等
    語，堪認告訴人係於當日22時許，始發覺其住處主臥室遭竊
    ，既查無積極證據足證被告與張泉源、乙○○係於夜間侵入
    告訴人陳成一之住處行竊，尚難逕以告訴人陳稱其於當日22
    時許發覺遭竊等語，遽認被告與張泉源、乙○○係於夜間侵
    入住宅竊盜。又被告於警詢中固不否認有破壞告訴人陳成一
    住處鐵門紗網後，以其自製之塑膠尺勾開鐵門後進入之事實
    ，然衡諸常情，該紗網係加裝、附掛於住宅鐵門，用以達到
    防止蚊蟲飛入之效用，與一般門戶、窗扇等具阻隔出入之功
    能迥異，且被告係以其自製之塑膠尺勾開鐵門後進入屋內行
    竊，並未損壞該鐵門，揆諸前開判決、判例意旨，應無毀越
    門扇、牆垣或其他安全設備之可言。從而，尚難認被告該當
    於刑法第321條第1項第1款、第2款所定之加重條件，附此敘
    明。
三、被告曾因煙毒、竊盜等案件，經法院判處罪刑確定，並入監
    服刑，甫於民國96年7 月16日縮短刑期執行完畢，有臺灣高
    等法院被告前案紀錄表1 紙在卷可佐，其受徒刑之執行完畢
    後，5 年以內故意再犯本件有期徒刑以上之罪，均為累犯，
    俱應依刑法第47條第1 項之規定加重其刑。爰審酌被告經入
    監執行完畢出獄後，竟未能確實悔悟，再犯本件竊盜犯行，
    惟其犯後已坦承犯行，告訴人楊瓊如亦於本院審理時已表明
    願原諒被告，再參酌被告犯罪之動機、生活狀況、智識程度
    等一切情狀，分別量處如主文所示之刑，且定其應執行之刑
    。另扣案被告自製之塑膠尺10支及萬能鑰匙1 支，係供被告
    犯罪所用且屬被告所有，業據被告供承在卷，應依刑法第38
    條第3項、第1項第2款之規定宣告沒收之。
據上論斷，應依刑事訴訟法第299條第1項前段，刑法第321條第1
項第4款、第320條第1項、第28條、第47條第1項、第38條第1 項
第2款，判決如主文。
本案經檢察官郭昭吟到庭執行職務
中    華    民    國    98    年    7     月    24    日
                  刑事第十八庭  法  官  彭慶文
上正本證明與原本無異。
如不服本判決應於收受送達後10日內向本院提出上訴書狀，並應
敘述具體理由；其未敘述上訴理由者，應於上訴期間屆滿後20日
內向本院補提理由書（均須按他造當事人之人數附繕本）「切勿
逕送上級法院」。告訴人或被害人如對於本判決不服者，應具備
理由請求檢察官上訴，其上訴期間之計算係以檢察官收受判決正
本之日期為準。
                                書記官  陳怡君
中    華    民    國    98    年    7     月    24    日
附錄法條：
中華民國刑法第320條
（普通竊盜罪、竊佔罪）
意圖為自己或第三人不法之所有，而竊取他人之動產者，為竊盜
罪，處5年以下有期徒刑、拘役或5百元以下罰金。
意圖為自己或第三人不法之利益，而竊佔他人之不動產者，依前
項之規定處斷。
前二項之未遂犯罰之。
中華民國刑法第321條
（加重竊盜罪）
犯竊盜罪而有左列情形之一者，處6月以上、5年以下有期徒刑：
一、於夜間侵入住宅或有人居住之建築物、船艦或隱匿其內而犯
    之者。
二、毀越門扇、牆垣或其他安全設備而犯之者。
三、攜帶兇器而犯之者。
四、結夥三人以上而犯之者。
五、乘火災、水災或其他災害之際而犯之者。
六、在車站或埠頭而犯之者。
前項之未遂犯罰之。


司法院資訊處製作；財團法人民間司法改革基金會備份。
